臺灣高等法院臺中分院民事裁定　　　96年度抗字第453號
抗　告　人
即 債權 人　第一商業銀行股份有限公司
法定代理人　乙○○
代　理　人　丙○○
相　對　人
即 債務 人　甲○○
上列當事人間清償借款強制執行事件，抗告人不服台灣苗栗地方
法院96年度執字第704號第一審裁定，提起抗告，本院裁定如下
：
    主  文
抗告駁回。
抗告程序費用由抗告人負擔。
    理  由
一本件抗告人向原法院聲明意旨略以：原法院96執字704號強制
  執行事件於民國（下同）96年6月26日拍賣，無人應買，顯然
  無法點交使用之不動產即無人願意買受。又查債務人於設定抵
  押後將抵押物出租第三人，致使拍賣公告載明「拍賣後不點交
  」顯有減損抵押物之價值，特請求原法院准予排除占有人租賃
  權之權源祈使應買人順利取得拍賣物提高應買意願等語。
二按不動產所有人設定抵押權後，於同一不動產上固得設定地上
  權或其他權利，但其抵押權不因此而受影響，民法第866條定
  有明文。又強制執行法第98條第l項、第2項規定，拍賣之不動
  產，買受人自領得執行法院所發給權利移轉證書之日起，取得
  該不動產所有權，債權人承受債務人之不動產者亦同。前項不
  動產原有之地上權、永佃權、地役權、典權及租賃關係隨同移
  轉。但發生於設定抵押權之後，並對抵押權有影響，經執行法
  院除去後拍賣者，不在此限。
三經查本件苗栗縣銅鑼鄉94地號土地及坐落於其上之169建號建
  物經原法院進行第一次拍賣無人應買後，抗告人聲請除去租賃
  後拍賣，而債務人與第三人訂立租賃契約，該租賃期間自93年
  8月1日起至113年7月31日止，而抗告人就該土地設定抵押權之
  時間為94年9月2日，係在租賃權之後，此有土地第二類登記謄
  本及96年5月21日苗栗縣警察局苗栗分局來函檢送「苗栗縣銅
  鑼鄉○○村○○鄰○○○街112號」房屋之占有使用情形，房屋
  租賃契約書影本乙份附卷可稽。綜上所述，本件並不符合民法
  第866條之情形，故無法依照強制執行法第98條第2項但書之意
  旨，除去該租賃權。是本件聲請除去租賃不應准許，其聲請為
  無理由，原法院予以駁回，尚無不合，抗告意旨謂原裁定並未
  加審酌已在執行案卷內關於債務人之戶籍資料 (按債務人迄於
  94年5月20日前戶籍資料所在地仍與其父同在系爭執行標的物
  戶內)，亦未再命第三人或債務人提出繳租等資金流向之事證
  及歷程，則所提租賃關係之真偽及是否先於本案抵押權設定期
  日顯屬不明，今猶逕以裁定駁回抗告人點交執行標的物之聲請
  ，於法自有未合云云。然查租賃關係之真偽涉及實體判斷，應
  另循民事訴訟程序以求確認租賃關係不存在，非執行法院所得
  斟酌，抗告人執此抗告為無理由，應予駁回。
據上論結，依強制執行法第30條之1、民事訴訟法第495條之1、
第449條第1項、第95條、第78條，裁定如主文。
中　　華　　民　　國　　96　　年　　9 　　月　　18　　日
                  民事第四庭    審判長法　官  黃斐君
                                      法　官  陳蘇宗
                                      法　官  黃永祥
以上正本係照原本作成。
再為抗告應以適用法規顯有錯誤為理由，並經本院之許可，該許
可以原裁定所涉及之法律見解具有原則上之重要性者為限。
如提起再抗告者應於裁定送達後10日內向本院提出抗告理由狀（
須按照他造人數附具繕本）並繳納抗告裁判費新臺幣1,000元，
同時委任律師或具有律師資格之關係人為代理人。
                                      書記官  陳信和
中　　華　　民　　國　　96　　年　　9 　　月　　19　　日
                                                      Ｍ
